【裁判字號】    98,審訴,2538
【裁判日期】    980806
【裁判案由】    毒品危害防制條例
【裁判全文】
臺灣高雄地方法院宣示判決筆錄        98年度審訴字第2537號
                                    98年度審訴字第2538號
公  訴  人  臺灣高雄地方法院檢察署檢察官
被      告  甲○○
指定辯護人  本院公設辯護人黃文德
上列被告因98年度審訴字第2537、2538號毒品危害防制條例案件
，經檢察官提起公訴（起訴案號：臺灣高雄地方法院檢察署檢察
官98年度毒偵字第3012號）及追加起訴（起訴案號：臺灣高雄地
方法院檢察署檢察官98年度毒偵字第3346號），本院合併審理並
經合議庭裁定由受命法官獨任行簡式審判程序，復經檢察官聲請
法院改依協商程序而為判決，本院認為適當進行協商判決程序，
於中華民國98年8 月6 日上午10時在本院刑事第十法庭宣示判決
，以代判決書，出席職員如下：
        法  官  莊珮吟
        書記官  黃勤涵
        通  譯  陳亮足
法官起立朗讀判決主文、犯罪事實要旨、處罰條文、附記事項，
及告以上訴限制、期間並提出上訴狀之法院，且諭知記載其內容
：
一、主文：
    甲○○施用第一級毒品，累犯，處有期徒刑捌月；扣案之海
    洛因壹包（含包裝袋，檢驗前淨重零點零貳公克，檢驗後
    淨重零點零貳公克），沒收銷燬之。又施用第一級毒品，
    累犯，處有期徒刑捌月；扣案之海洛因貳包（均含包裝袋，
    其一檢驗前淨重零點肆壹捌公克，檢驗後淨重零點肆零捌公
    克；另一檢驗前淨重零點零肆公克，檢驗後淨重零點
    公克），均沒收銷燬之。應執行有期徒刑壹年貳月；扣案之
    海洛因包（均含包裝袋，檢驗前淨重分別為零點零貳公
    克、零點肆壹捌公克、零點零肆公克，檢驗後淨重分別為
    零點零貳公克、零點肆零捌公克、零點零公克），均
    沒收銷毀之。
二、犯罪事實要旨：
    甲○○前於民國82年間，因違反肅清煙毒條例案件，經法院
    判處有期徒刑3 年6 月確定而入監服刑，於84年7 月28日第
    一次縮短刑期假釋付保護管束，嗣第一次假釋期間之86年間
    ，猶因經法院判處有期徒刑3 年2 月確定而入監服刑，前開
    第一次假釋亦經撤銷接續執行殘刑（殘刑期間1 年7 月又9
    日），於89年6 月29日第二次縮短刑期假釋付保護管束。嗣
    於第二次假釋期間中，因施用毒品案件（一犯），經先後送
    觀察、勒戒及強制戒治，於90年11月13日停止戒治之執行釋
    放付保護管束，於91年6 月5 日保護管束期滿、停止執行之
    處分未經撤銷視為執行完畢，前開第二次假釋亦遭撤銷而入
    監執行殘刑（殘刑1 年10月又27日），於92年12月28日縮刑
    期滿執行完畢。復於95年間，再犯連續施用第一級毒品之毒
    品危害防制條例案件（二犯），經法院判處有期徒刑1 年確
    定（此罪嗣因適用中華民國九十六年罪犯減刑條例經減刑為
    有期徒刑6 月），於96年3 月8 日入監服刑，於96年8 月26
    日減刑後縮刑期滿執行完畢（構成累犯）。另於96年間因猶
    犯施用第一級毒品之毒品危害防制條例案件，經法院判處有
    期徒刑1 年確定（此罪嗣均因適用中華民國九十六年罪犯減
    刑條例經減刑為有期徒刑6 月確定），於96年11月22日入監
    服刑，於97年5 月21日減刑後縮刑期滿執行完畢（亦構成累
    犯）。詎不知悔改，分別為下述犯行：
(一)基於施用第一級毒品之犯意，於98年5 月7 日21時許，在其
    位於高雄縣路竹鄉○○村○○路50號居所內（下稱前開居所
    ），施用第一級毒品海洛因1 次。嗣為警於98年5 月8 日8
    時50分許，在前開居所後門查獲，並當場扣得第一級毒品海
    洛因1 包（含包裝袋，檢驗前淨重0.032 公克，檢驗後淨重
    0.023 公克）。
(二)另萌施用第一級毒品之犯意，於98年5 月14日晚間某時，在
    高雄縣路竹鄉某處，施用第一級毒品海洛因1 次。嗣為警於
    98 年5月15日13時50分許，在高雄縣路竹鄉○○路與潭墘路
    口查獲，並當場扣得第一級毒品海洛因2 包（均含包裝袋，
    其一檢驗前淨重0.418 公克，檢驗後淨重0.408 公克；另一
    檢驗前淨重0.043 公克，檢驗後淨重0.033 公克）。
三、處罰條文：
    毒品危害防制條例第10條第1 項、第18條第1 項前段，刑法
    第11條、第47條第1 項、第51條第5 款、第9 款。
四、附記事項：
    無。
五、協商判決除有刑事訴訟法第454 條之4 第1 項第1 款於本訊
    問程序終結前，被告撤銷協商合意或檢察官撤回協商聲請者
    ；第2 款被告協商之意思非出於自由意志者；第4 款被告所
    犯之罪非第455 條之2 第1 項所定得以協商判決者；第6 款
    被告有其他較重之裁判上一罪之犯罪事實者；第7 款法院認
    應諭知免刑或免訴、不受理者情形之一，及違反同條第2 項
    「法院應於協商合意範圍內為判決；法院為協商判決所科之
    刑，以宣告緩刑或2 年以下有期徒刑、拘役或罰金為限」之
    規定者外，不得上訴。
六、如有前述得上訴情形而不服本判決，得自收受判決（即以本
    宣示判決筆錄代之）送達之日起10日內，向本院提出上訴書
    狀，並應敘述具體理由，如未敘述上訴理由者，應於上訴期
    間屆滿後20日內補提理由書狀於本院（均須按他造當事人之
    人數附繕本）「切勿逕送上級法院」。
中    華    民    國    98    年    8     月    6     日
                  臺灣高雄地方法院刑事第十庭
                              書記官  黃勤涵
                              法  官  莊珮吟
以上正本證明與原本無異。
如不服本判決應於收受本判決後10日內向本院提出上訴書狀，並
應敘述具體理由，如未敘述上訴理由者，應於上訴期間屆滿後20
日內補提理由書狀於本院（均須按他造當事人之人數附繕本）「
切勿逕送上級法院」。
中    華    民    國    98    年    8     月    6     日
                              書記官  黃勤涵
◎附錄本案所犯法條：
《毒品危害防制條例第10條第1 項》
施用第一級毒品者，處6 月以上5 年以下有期徒刑。


司法院資訊處製作；財團法人民間司法改革基金會備份。
